```{r setup, include=FALSE}
knitr::opts_chunk$set(echo = FALSE, message = FALSE, warning = FALSE, error = FALSE)
library(tidyverse)
theme_set(theme_bw())
```

* Полученные данные доступны [здесь](https://github.com/agricolamz/2018.11.24-25_PublicData_hakathon_8/blob/master/overall_dataset.csv)
* Скрипт, который обрабатывает json, находиться [здесь](https://github.com/agricolamz/2018.11.24-25_PublicData_hakathon_8/blob/master/get_data.R)
* Скрипт, который пораждает вебстраницы находиться [здесь](https://github.com/agricolamz/2018.11.24-25_PublicData_hakathon_8/blob/master/site_generater/site_generater.R)

```{r}
df <- read_csv("overall_dataset.csv") 
df %>% 
  DT::datatable()
```

## Некоторые наблюдения

* Некоторые регионы по наблюдениям почти не получают финансирования: Ненецкий автономный округ (0 записей), Чукотский автономный округ (12 записей)
* Существует достаточно много НКО, которые не аффилиированы с административными единицами:

```{r, fig.width=12}
df %>% 
  filter(region_code == "00") %>% 
  group_by(year) %>% 
  summarise(n = n(),
            sum = sum(sum_mln)) %>% 
  ggplot(aes(year, n, label = paste0(n, " (", round(sum), " млн. р.)")))+
  geom_col(fill = "lightblue")+
  geom_text(hjust=-0.1)+
  scale_x_continuous(breaks = 2000:2017)+
  ylim(c(0, 350))+
  coord_flip()+
  labs(x = "", y = "", caption = "не аффилированы ни с каким годом --- 56")
```

* Существуют НКО, которые аффилиированы с несколькими административными регионами

```{r, fig.width=12}
df %>% 
  distinct(region_name, organisation_name) %>% 
  count(organisation_name) %>% 
  filter(n > 1) %>% 
  select(organisation_name) %>% 
  inner_join(df) %>% 
  group_by(organisation_name) %>% 
  summarise(sum = sum(sum_mln)) %>% 
  mutate(organisation_name = str_trunc(organisation_name, 100),
         organisation_name = reorder(organisation_name, sum)) %>% 
  ggplot(aes(organisation_name, sum, label = paste(round(sum, 3), "млн. р."))) + 
  geom_col(fill = "lightblue")+
  geom_text(hjust=-0.1)+
  ylim(c(0, 40))+
  coord_flip()+
  labs(x = "", y = "")
```

